臺灣高等法院民事裁定　　　　　　　　　 96年度抗字第824號
抗　告　人　乙○○○
代　理　人　徐履冰律師
複代　理人　鄧依仁律師
上列抗告人與相對人甲○○間撤銷假扣押裁定事件，對於中華民
國96年3月30日台灣台北地方法院95年度全聲字第1086號裁定提
起抗告，本院裁定如下：
    主      文
原裁定廢棄。
原法院六十七年度全字第一六五二號假扣押裁定應予撤銷之。
聲請及抗告訴訟費用由相對人負擔。
    理      由
一、抗告人聲請意旨略以：相對人前依原法院民國（下同）67年
    度全字第1652號假扣押裁定供擔保後，聲請對伊之財產為假
    扣押強制執行，並經原法院以67年度執全字第1710號執行事
    件受理。相對人嗣對伊提起損害賠償訴訟，經本院67年度訴
    字第249號民事事件受理，惟因兩造已於70年1月29日就上開
    損害賠償事件成立訴訟外和解，伊履行和解條件後，相對人
    業向本院撤回起訴在案，爰依民事訴訟法第530條第1項規定
    ，聲請撤銷前開假扣押裁定等語。
二、原裁定意旨略以：抗告人與相對人就其等間損害賠償事件成
    立訴訟外和解，尚與「債權人受本案敗訴判決確定」有間，
    且訴經撤回者，視同未起訴，亦無任何訴訟繫屬可言，亦不
    符合「假扣押之原因消滅」或「其他命假扣押之情事變更」
    之情形，抗告人之主張於法未合，其聲請不應准許等語。
三、抗告意旨略以：伊與相對人間損害賠償之債務關係，業經伊
    依和解書所載之和解合意內容，如數清償予相對人，債之原
    因及假扣押原因均已消滅，符合民事訴訟法第530條第1項所
    謂「其他命假扣押之情事變更」之情形，伊自得聲請撤銷假
    扣押裁定，原裁定顯有違誤，求予廢棄等語。
四、按假扣押之原因消滅、債權人受本案敗訴判決確定或其他命
    假扣押之情事變更者，債務人得聲請撤銷假扣押裁定，民事
    訴訟法第530條第1項定有明文。所謂假扣押原因消滅，即已
    無日後不能強制執行或甚難執行之虞之謂；所謂其他命假扣
    押之情事變更，指債權人依假扣押保全之請求已經消滅或已
    喪失其請求假扣押之權利各情形而言（最高法院76年度台抗
    字第338號裁定意旨參照）。
五、經查，抗告人主張相對人前依原法院67年度全字第1652號假
    扣押裁定供擔保後，聲請對伊之財產為假扣押強制執行，並
    經原法院以67年度執全字第1710號執行事件查封伊所有坐落
    內湖區○○段○○段129地號（重測前為內湖段番子坡小段14
    1-42地號）、門牌號碼台北市○○區○○路1段164巷3弄5號
    建物，相對人嗣對伊提起損害賠償之訴訟，經本院67年度訴
    字第249號民事事件受理在案，兩造於70年1月29日就上開損
    害賠償事件成立訴訟外和解，抗告人於履行和解條件後，相
    對人乃撤回起訴等情，業據抗告人提出建物及土地登記謄本
    、和解書、本院劍民儉字第1374號函、原法院民事執行處通
    知、囑託查封登記書為證（原法院卷第6-9頁、第23-25頁）
    ，並經本院調閱67年度執全字第1710號執行卷審閱屬實，而
    相對人亦陳稱：「已經和解，也都清償完畢，寫和解書當時
    就按和解書內容履行完畢，錢在法院附近交給我的，我同意
    撤銷查封，對造沒有欠我錢」等語（本院卷第31頁），堪認
    相對人依假扣押保全之請求已經消滅，核屬其他命假扣押之
    情事變更，依據上開說明，抗告人聲請撤銷假扣押，自應准
    許。原裁定駁回抗告人之聲請，於法尚有未洽。抗告意旨指
    摘原裁定不當，求予廢棄，為有理由，爰由本院廢棄原裁定
    ，更為裁定如主文第2項所示。
六、據上論結，本件抗告為有理由，裁定如主文。
中　　華　　民　　國　　96　　年　　8 　　月　　21　　日
                    民事第十五庭
                        審判長法  官  林恩山
                              法  官  郭松濤
                              法  官  黃國永
正本係照原本作成。
不得再抗告。
中　　華　　民　　國　　96　　年　　8 　　月　　22　　日
　　　　　　　　　　　　　　　書記官  葉國乾
